臺灣臺中地方法院裁定
111年度中秩字第101號
移送機關    臺中市政府警察局第四分局
被移送人    陳世晟


                    居臺中市○○區○○路0段0○0號B棟0樓  之0
上列被移送人因違反社會秩序維護法案件，經移送機關以中華民
國111年8月21日中市警四分偵字第1110029101號移送書移送審理
，本院裁定如下
    主          文
陳世晟投擲具有殺傷力之物品而有危害他人身體或財物之虞，處
罰鍰新臺幣叁仟元。
    事實理由及證據
一、被移送人於下列時、地有違反社會秩序維護法之行為：
  ㈠時間：民國111年8月1日18時43分許。
  ㈡地點：臺中市○○區○○○路0段000號（宏佳火雞肉飯）內。
  ㈢行為：無正當理由，在公共場所噴灑辣椒膏，而有危害他人
    身體之虞。
二、上開事實，有下列之事項證明屬實：
　㈠按發射有殺傷力之物品而有危害他人身體之虞者，處3日以下
    拘留或新臺幣3萬元以下罰鍰。社會秩序維護法第63條第1項
    第4款定有明文。本條款之構成要件，須行為人客觀上有放
    置、投擲或發射具有殺傷力之物品之行為，且該放置、投擲
    或發射物品之行為有危害於他人身體或財產法益之情形，始
    足當之。經查：
　⒈被移送人陳世晟於上開時、地，因細故與張家榮發生口角進
    而發生糾紛，竟持店家提供之辣椒膏向張家榮噴灑等情，此
    業據被移送人陳世晟於警詢時供述在卷，核與證人張家榮於
    警詢時之陳述相符，並有查獲員警製作之職務報告書、調查
    筆錄、現場照片1幀、張家榮之診斷證明書等附卷可稽，足
    認被移送人陳世晟確有對張家榮噴灑辣椒膏之事實。
　⒉觀以附卷現場照片顯示，被移送人陳世晟所噴灑之辣椒膏，
    為刺激性物質，對他人噴灑可造成發麻、灼燒痛感、紅斑之
    不適反應，屬有殺傷力之物品。是倘持辣椒水向他人或他人
    所在之處發射，因辣椒膏經發射後，客觀上具有危害他人身
    體之虞，自已該當社會秩序維護法第63條第1項第4款之處罰
    要件。經查被移送人於上揭時、地朝被害人張家榮臉部噴灑
    辣椒膏，致其受有雙側眼化學灼傷併急性結膜炎；雙上臂、
    臉部、前胸化學灼傷併過敏之傷害，已對他人之生命、身體
    、安全構成威脅。被移送人雖辯稱被害人張家榮有試圖攻擊
    之動作，伊始對張家榮噴灑辣椒膏云云，惟縱認其辯稱屬實
    ，被移送人本可循司法途徑抑或其他正當管道尋求協助
　　，而非以發射辣椒膏之方式相加於他人，是被移送人上開所
    辯，實係卸責之詞，所辯洵不足採。
  ㈡是核被移送人之違序行為，堪以認定，應依社會秩序維護法
    第63條第1項第4款之規定論處。爰審酌被移送人之違犯情節
    及年齡智識等一切情狀，量處如主文第1項所示之罰鍰。
三、依社會秩序維護法第46條第1項、第63條第1項第4款，裁定
    如主文。
中    華    民    國  111    年    9    月      7    日
                  臺灣臺中地方法院臺中簡易庭
                              法  官  楊嵎琇
以上正本證明與原本無異。
如不服本裁定，得於裁定書送達之翌日起5日內，以書狀敘述理
由，向本庭提出抗告。
中    華    民    國  111    年    9    月      7    日
                              書記官  許千士 
附錄法條：
社會秩序維護法第63條
有下列各款行為之一者，處3日以下拘留或新臺幣3萬元以下罰鍰
：
四、放置、投擲或發射有殺傷力之物品而有危害他人身體或財物
    之虞者。